# 关于为公司周边村民建房子的会计处理

提问人：sgl914 时间：2021-10-01 21:18:36
请教陈版，我公司因在村子里，对周村民造成一定的噪音等污染，需要给村民建房子，由我公司找建筑商，建完后交给村民，费用由我公司出，请问陈版，会计怎样做处理，如果走费用，企业所得税前能扣除吗？谢谢了！！

回答人：chenyiwei
“我公司因在村子里，对周村民造成一定的噪音等污染，需要给村民建房子”这件事情是如何决定的？是在项目落地初就已经决定要搬迁村民，还是运作一段时间后与当地村民之间因噪音问题发生矛盾后，在当地政府协调下的处理方案？
如果是前者，则需在最初拿地时，将根据协议约定预计的搬迁周边村民的成本纳入土地取得成本中。
如果是后者，则应在就搬迁村民问题达成协议时，就预计需要发生的建房等支出确认费用（一次性计入损益），同时确认预计负债。税前扣除问题建议咨询税务专业人士意见。